臺灣彰化地方法院刑事裁定
110年度單禁沒字第208號
聲  請  人  臺灣彰化地方檢察署檢察官 
被      告  鍾昌伯



上列聲請人聲請裁定沒收違禁物案件（110年度聲沒字第191號）
，本院裁定如下：
    主  文
扣案之第一級毒品海洛因壹包（驗餘淨重零點參壹貳參公克）、
柒包（總純質淨重柒點零陸壹陸公克）、第二級毒品甲基安非他
命壹包（驗餘淨重壹點伍陸公克）、陸包（總純質淨重拾肆點陸
柒陸壹公克），均沒收銷燬之。
    理  由
一、聲請意旨略以：被告鍾昌伯因違反毒品危害防制條例案件，
    業經臺灣彰化地方檢察署檢察官以110年度毒偵字第655、95
    7號為不起訴處分確定在案。惟該案扣得之第一級毒品海洛
    因共8包及第二級毒品甲基安非他命共7包，係屬違禁物，爰
    依刑法第38條第1項、第40條第2項、毒品危害防制條例第18
    條第1項前段規定，聲請裁定沒收銷燬等語。
二、按違禁物，不問屬於犯罪行為人與否，沒收之；並得單獨宣
    告沒收，此觀刑法第38條第1項及同法第40條第2項之規定即
    明；又查獲之第一、二級毒品，不問屬於犯罪行為人與否，
    均沒收銷燬之，毒品危害防制條例第18條第1項前段亦有明
    定。　　
三、經查：　　
　㈠被告鍾昌伯⒈基於施用第二級毒品大麻之犯意，於民國110年1
    月間，在不詳地點，以將大麻種子碾碎摻入香菸內點燃施用
    之方式，施用第二級毒品大麻1次；⒉基於施用第一級毒品海
    洛因及第二級毒品甲基安非他命之犯意，於110年1月16日15
    時許，在其位於彰化縣○○市○○路000○00號2樓12室出租套房
    之前居所，以將海洛因摻入香菸內點燃之方式、將甲基安非
    他命置入玻璃球內，再以火燒烤吸食煙霧之方式，分別施用
    第一級毒品海洛因、第二級毒品甲基安非他命各1次；⒊基於
    施用第一級毒品海洛因之犯意，於110年2月22日19、20時許
    ，在彰化縣彰化市某處之車內，將海洛因摻入香菸內再抽菸
    之方式，施用第一級毒品海洛因1次；另基於施用第二級毒
    品甲基安非他命之犯意，於110年2月24日19、20時許，在彰
    化縣彰化市山中街某友人之住處，以將甲基安非他命置於鋁
    箔紙上，再燒烤吸食煙霧之方式，施用第二級毒品甲基安非
    他命1次；⒋基於施用第二級毒品甲基安非他命之犯意，於11
    0年4月20日上午8時許，在停放彰化縣彰化市某工地內之車
    牌號碼0000-000號自用小客車內，以將甲基安非他命置入玻
    璃球內，再以火燒烤吸食煙霧之方式，施用第二級毒品甲基
    安非他命1次；復基於施用第一級毒品海洛因之犯意，於前
    開施用甲基安非他命完畢後10餘分鐘，在同一地點，以將海
    洛因摻入香菸內點燃施用之方式，施用第一級毒品海洛因1
    次。
　㈡被告上開⒈、⒉、⒋施用毒品部份，業經本院以110年度毒聲字
    第422號裁定送法務部○○○○○○○○附設勒戒處所施以觀察、勒
    戒後，認無繼續施用毒品之傾向，嗣於110年10月5日釋放；
    而上開⒈至⒋施用毒品部份，經臺灣彰化地方檢察署以110年
    度毒偵字第655、710、957號為不起訴處分確定，有上開刑
    事裁定、不起訴處分書、臺灣高等法院被告前案紀錄表、在
    監在押全國記錄表等件在卷可稽。
　㈢被告前揭⒊施用毒品部分，為警扣得白色粉塊1包（送驗淨重0
    .3150公克，驗餘淨重0.3123公克）及白色透明晶體1包（送
    驗淨重1.57公克，驗餘淨重1.56公克），其中白色粉塊1包
    經送請交通部民用航空局航空醫務中心鑑驗結果，認含海洛
    因成分，此有交通部民用航空局航空醫務中心110年3月9日
    航藥鑑字第0000000號鑑定書附卷足憑，而白色透明晶體1包
    經送請臺北市政府警察局刑事鑑識中心鑑驗結果，認含甲基
    安非他命成分，此有臺北市政府警察局110年北市鑑毒字第0
    70號鑑定書1紙在卷可稽；堪認該白色粉塊1包係第一級毒品
    海洛因，該白色透明晶體1包係第二級毒品甲基安非他命，
    均屬毒品危害防制條例第2條規定列管之毒品無訛。又被告
    前揭⒋施用毒品部分，為警扣得白色粉末1包（送驗淨重0.08
    17公克，驗餘淨重0.0102公克）、白色碎塊6包（總送驗淨
    重8.4407公克，總驗餘淨重7.8730公克）及晶體6包（總送
    驗淨重17.7247公克，總驗餘淨重17.3484公克），經送請衛
    生福利部草屯療養院鑑驗結果，認該白色粉末1包及白色碎
    塊6包均含海洛因成分（總純質淨重7.0616公克），該晶體6
    包均含甲基安非他命成分（總純質淨重14.6761公克），此
    有該院110年5月7日草療鑑字第1100500043號、110年5月26
    日草療鑑字第1100500044號鑑驗書各1紙在卷可參，堪認該
    白色粉末1包、白色碎塊6包均係第一級毒品海洛因，該晶體
    6包均係第二級毒品甲基安非他命，亦均屬毒品危害防制條
    例第2條規定列管之毒品無訛。再上開海洛因、甲基安非他
    命之包裝袋無論以何種方式析離，均會有微量毒品殘留包裝
    袋內（法務部調查局93年3月19日調科壹字第09300113060號
    函參照），是該包裝袋亦應視為毒品之一部分，一併依毒品
    危害防制條例第18條第1項前段規定沒收銷燬之，乃屬當然
    ，爰不於主文贅載。揆諸首揭說明，應認本件聲請為正當，
    聲請人聲請沒收上開扣案物，為有理由，應予准許。
四、依刑事訴訟法第220條、毒品危害防制條例第18條第1項前段
    、刑法第40條第2項，裁定如主文。
中　　華　　民　　國　　110 　年　　11　　月　　23　　日
                  刑事第八庭    法  官  陳彥志
以上正本證明與原本無異。
如不服本裁定，應於裁定送達後五日內向本院提出抗告狀(須附
繕本 )。　　　
中　　華　　民　　國　　110 　年　　11　　月　　23　　日
                                書記官  于淑真